【裁判字號】    99,交聲,2883
【裁判日期】    991029
【裁判案由】    交管條例聲異
【裁判全文】
臺灣板橋地方法院交通事件裁定        99年度交聲字第2883號
原處分機關  交通部公路總局臺北區監理所板橋監理站
異  議  人
即受處分人  昇美實業有限公司
法定代理人  許玉清
上列異議人即受處分人因違反道路交通管理處罰條例案件，對於
交通部公路總局臺北區監理所板橋監理站中華民國99年9 月9 日
以板監裁字第裁41-C00000000號所為之處分（原舉發案號：臺北
縣政府警察局北縣警交大字第C00000000 號），聲明異議，本院
裁定如下：
    主  文
異議駁回。
    理  由
一、原處分意旨略以：異議人即受處分人昇美實業有限公司所有
    之車號AJ6-735 號重型機車，於民國99年7 月18日凌晨1 時
    37分許，由許汶聖騎乘行經臺北縣永和市○○○路水閘時，
    因「引擎變更，不申請公路主管機關施行臨時檢驗而行駛」
    之違規，經臺北縣政府警察局交通警察大隊永和分隊員警當
    場舉發，乃依道路交通管理處罰條例第18條第1 項規定，裁
    處罰鍰新臺幣（下同）2400元，車輛責令檢驗。
二、異議意旨略以：伊並無本件違規，員警以「引擎傳動軸未蓋
    」為由，摯單舉發，然此情形僅係設備不全，而非引擎變更
    或掉換，與道路交通管理處罰條例第18條所欲處罰之情形並
    不相符，本件係員警舉發有誤，伊並無上開違規行為，為此
    聲明異議云云。
三、按汽車（含機器腳踏車）車身、引擎、底盤、電系等重要設
    備變更或調換，或因交通事故遭受重大損壞修復後，不申請
    公路主管機關施行臨時檢驗而行駛者，處汽車所有人2400元
    以上9600元以下罰鍰，並責令其檢驗，道路交通管理處罰條
    例第18條第1項定有明文。
四、經查：
  (一)異議人所有上開機車於前揭時、地，由許汶聖騎乘，因引擎
    傳動軸未蓋，為警攔停舉發之事實，業據異議人自承不諱，
    並有車號查詢重型機車車籍資料1 紙、採證照片10張在卷可
    憑，亦經證人即本案舉發員警甲○○於本院99年10月18 日
    訊問時到庭結證明確，足徵異議人所有車號AJ6-735 號重型
    機車之傳動蓋於舉發當時已遭拆掉，並由駕駛人許汶聖騎乘
    行駛於道路等情，堪予認定。
  (二)異議人雖執前詞置辯，另異議人之代理人許汶聖於本院上開
    期日訊問時，復到庭辯稱：道路交通管理處罰條例第18條第
    1 項所指「引擎」並不包括引擎傳動軸，且引擎傳動蓋亦非
    屬於重要設備；伊為防機車過熱散熱不良而將傳動蓋拔除，
    並無本件違規云云。惟查，機車之「傳動蓋」、「離合器鋁
    蓋」係屬機車引擎之設備，車輛檢驗時，若缺該二項設備，
    檢驗人員依據道路交通安全規則第39條之2 第8 項「各部機
    件齊全作用正常」之規定，不予檢驗合格，且如經警察攔查
    發現機車未裝置「傳動蓋」、「離合器鋁蓋」，則依據道路
    交通管理處罰條例第18條規定舉發等情，有交通部公路總局
    臺北區監理所板橋監理站99年9 月8 日北監板四字第099202
    4637號函1 份在卷可參，故依上開說明，道路交通管理處罰
    條例第18條第1 項所稱之「引擎」自包括「傳動蓋」設備無
    疑，異議人此部分所辯，顯非足採。
  (三)至於異議人之代理人於本院調查時雖指稱，引擎傳動蓋目的
    係為了防止機車行駛時，水、灰塵進入引擎，有時修車廠也
    會將之拔除云云，此核與其自身之違規行為無涉，非得據以
    主張免罰之正當理由，附此敘明。
五、綜上所述，異議人所有之AJ6-735 號重型機車，於前揭時、
    地，確有引擎變更，不申請公路主管機關施行臨時檢驗而行
    駛之違規，堪予認定。從而原處分機關援引首揭規定，對異
    議人裁處罰鍰2400元及車輛責令檢驗，於法並無違誤。本件
    異議人之異議為無理由，應予駁回。
據上論斷，應依道路交通管理處罰條例第87條第2 項，99年10月
26日修正後道路交通事件處理辦法第18條，裁定如主文。
中    華    民    國    99    年    10    月    29    日
                  交通法庭  法  官  陳伯厚
上列正本證明與原本無異。
如不服本裁定，應於裁定送達後五日內敘明抗告理由，向本院提
出抗告狀。
                            書記官  高建華
中    華    民    國    99    年    10    月    29    日

司法院資訊處製作；財團法人民間司法改革基金會備份。
